臺灣基隆地方法院刑事判決　　　　　　　　94年度訴字第58號
公　訴　人　臺灣基隆地方法院檢察署檢察官
被　　　告　乙○○　男　39歲.
上列被告因違反毒品危害防制條例案件，經檢察官提起公訴（93
年度毒偵字第2502號、94年度毒偵字第45號）及併案審理（94年
度毒偵字第205 號），本院合議庭裁定由受命法官獨任進行簡式
審判程序，茲判決如下：
    主  文
乙○○連續施用第一級毒品，處有期徒刑捌月，扣案之毒品海洛
因合計淨重零點陸柒公克沒收銷燬之、注射針筒壹支沒收；又連
續施用第二級毒品，處有期徒刑伍月，安非他命吸食器壹支沒收
。應執行有期徒刑壹年，扣案之毒品海洛因合計淨重零點陸柒公
克沒收銷燬之、注射針筒壹支、安非他命吸食器壹支均沒收。
    理  由
一、犯罪事實：
    乙○○前因施用第1 級毒品案件，經觀察勒戒後，認無繼續
    施用毒品傾向，由臺灣基隆地方法院檢察署檢察官於民國（
    下同）92年4 月8 日，以92年度毒偵緝字第21號為不起訴處
    分確定。猶不知悔改，復基於施用第1 級毒品海洛因之概括
    犯意，自93年10月中旬某日起至94年1 月10日止，連續在基
    隆市○○區○○街26巷8 之3 號住處，將針筒注射之方式，
    施用第1 級毒品海洛因多次；復另行起意，基於施用第2 級
    毒品安非他命之概括犯意，自93年10月間某日起及94年1 月
    10日止，連續在上址住處，以將毒品安非他命放入玻璃管內
    加熱產生煙霧後再予施用之方式，施用第2 級毒品安非他命
    多次。嗣分別於（一）93年12月14日16時10分許，在上址住
    處為警持本院法官核發之搜索票查獲，並扣得海洛因1 包淨
    重0.1 公克、注射針筒1 支、安非他命吸食器1 支；（二）
    93年12月21日22時40分許，在隆市○○區○○街26巷8 號樓
    間為警查獲，並扣得海洛因1 包淨重0.57公克；（三）94年
    1 月11日21時許，在基隆市○○區○○街77號5 樓之1為 警
    持本院法官核發之搜索票查獲。
二、程序事項：
    本件被告乙○○所犯者非為死刑、無期徒刑、最輕本刑為3
    年以上有期徒刑之罪或高等法院管轄第一審案件，其於準備
    程序進行中，先就被訴事實為有罪之陳述，經告知其簡式審
    判程序之旨，並聽取公訴人之意見後，本院依刑事訴訟法第
    273 條之1 第1 項之規定，裁定由受命法官獨任進行簡式審
    判程序，合先敘明。
三、認定事實所依據之證據及理由：
（一）被告自白：被告於本院審理中自白其於前述時、地施用第
      1 級毒品、第2 級毒品之犯行事實，其任意自白核與下列
      事證相符，應堪採為證據。
（二）尿液檢驗結果：
      基隆市衛生局基衛檢壹字第0930019135號、第0000000000
      號檢驗成績書、台灣尖端先進生技醫藥股份有限公司濫用
      藥物檢驗報告（附於93年度毒偵字第2502號偵查卷第36頁
      、94年度毒偵字第45號偵查卷第29頁、本院卷內）：被告
      經警查獲後採集之尿液經檢驗結果，均分呈海洛因代謝物
      嗎啡及安非他命陽性反應。
（三）扣案物證：本案有第1 級毒品海洛因合計淨重0.67公克（
      有法務部調查局調壹科字第320002549 號、第000000000
      號鑑定通知書2 紙在卷可稽）、注射針筒1 支、安非他命
      吸食器1 支扣案可資佐證，經被告供明均係供其施用毒品
      所用之物。
（四）被告前因施用第1 級毒品案件，經觀察勒戒後，認無繼續
      施用毒品傾向，由臺灣基隆地方法院檢察署檢察官於92年
      4 月8 日，以92年度毒偵緝字第21號為不起訴處分確定，
      有不起訴處分書及被告全國前案紀錄表各1 份在卷可按。
四、論罪及科刑之理由：
（一）查海洛因、安非他命分別係毒品危害防制條例第2 條第2
      項第1 款、第2 款所定之第1 級、第2 級毒品。核被告乙
      ○○所為，係犯毒品危害防制條例第10條第1 項之施用第
      1 級毒品罪及第10條第2 項之施用第2 級毒品罪。又被告
      施用第1 級毒品前後，持有第1 級毒品海洛因之低度行為
      ，應為其施用第1 級毒品之高度行為所吸收，不另論罪。
（二）被告先後多次施用第1 級毒品、第2 級毒品之犯行，時間
      緊接，所犯係構成要件相同之罪名，顯係基於概括犯意反
      覆為之，均為連續犯，應依刑法第56條之規定，各論以一
      罪，並依法加重其刑。未經公訴人起訴部分，與本院認定
      前揭有罪部分，有連續犯之裁判上一罪關係，為起訴效力
      所及，本院自應併予審究，附此敘明。
（三）被告所犯上開2 罪，犯意各別，罪名互異，應予分論併罰
      。
（四）本院審酌毒品對於人體會產生成癮性，係足以危害個人健
      康及社會安全之管制藥物，被告經過執行觀察、勒戒，猶
      不知戒除濫行施用毒品惡習，再犯本件施用毒品罪，深陷
      毒坑無法自拔，及其犯罪之自我麻醉動機、犯罪之手段、
      所生自我戕害結果及犯罪後坦承犯行之態度等一切情狀，
      量處如主文所示之刑，並定應執行刑，以示懲儆。
（六）扣案之第1 級毒品海洛因合計淨重0.67公克，為違禁物，
      無論屬於被告與否，均應依毒品危害防制條例第18條第1
      項前段之規定沒收銷燬之、注射針筒1 支、安非他命吸食
      器1 支，為被告所有供本件犯罪所用之物，爰依刑法第38
      條第1 項第2 款宣告沒收。
五、適用之法律依據：
    刑事訴訟法第273 條之1 第1 項、第299 條第1 項前段，毒
    品危害防制條例第10條第1 項、第2 項、第18條第1 項前段
    ，刑法第11條前段、第56條、第51條第5 款、第38條第1 項
    第2 款。
本案經檢察官甲○○到庭執行職務。
中　　華　　民　　國　　94　　年　　3 　　月　　18　　日
                  刑事第二庭法  官  齊　潔
以上正本證明與原本無異。
對於本件判決如有不服，應於收受送達後10日內，向本院提出上
訴書狀，上訴於臺灣高等法院，並按他造當事人之人數附具繕本
。
中　　華　　民　　國　　94　　年　　3 　　月　　18　　日
                            書記官  莊國南
附錄論罪法條：
毒品危害防制條例第10條第 1 項：
施用第 1 級毒品者，處6 月以上5 年以下有期徒刑。
毒品危害防制條例第10條第 2 項：
施用第 2 級毒品者，處3 年以下有期徒刑。
毒品危害防制條例第18條第 1 項：
查獲之第1 、2 級毒品及專供製造或施用第1 、2 級毒品之器具
，不問屬於犯人與否，均沒收銷燬之；查獲之第3 、4 級毒品及
製造或施用毒品之器具，無正當理由而擅自持有者，均沒入銷燬
之。但合於醫藥、研究或訓練之用者，得不予銷燬。
